【裁判字號】    98,消債更,360
【裁判日期】    980812
【裁判案由】    更生事件
【裁判全文】
臺灣板橋地方法院民事裁定  98年度消債更字第360號
聲  請  人
即  債務人  甲○○
上列當事人因消費者債務清理事件聲請更生，經臺灣臺北地方法
院97年度消債更字第1027號裁定移送前來，本院裁定如下：
    主  文
債務人甲○○自中華民國九十八年八月十二日下午四時起開始更
生程序。
本件得由司法事務官進行更生程序。
    理  由
一、按法院開始更生程序之裁定，應載明其年、月、日、時，並
    即時發生效力；法院裁定開始更生或清算程序後，得命司法
    事務官進行更生或清算程序，消費者債務清理條例第45條第
    1 項、第16條第1 項分別定有明文。
二、本件聲請人即債務人主張：其積欠金融機構債務共新臺幣（
    下同）923,844 元，消費者債務清理條例施行前，曾於民國
    95年9 月21日，與最大債權金融機構中國信託商業銀行股份
    有限公司達成協議，約定自95年10月起，分80期，利率4.88
    % ，每月繳納16,948元至清償完畢為止，惟聲請人每月僅約
    有3 萬6 千餘元收入，於96年5 月間，又因子宮外孕住院休
    養，造成該期間沒有收入，加上母親沒工作又需要生活費及
    聲請人之扶養，聲請人於是向友人借貸應急度日，之後便持
    續借新債還舊債直到同年12月轉換工作，收入更不穩定，加
    上開銷增加，友人無法再幫忙借款反而急需用錢，因此向民
    間錢莊借貸還款，龐大的利息使聲請人無法負擔，導致於96
    年11月10日一期未繳而毀諾，之後與銀行進行個別協商繳款
    ，是有不可歸責於己之事由，致履行顯有重大困難因此毀諾
    ，且聲請人無擔保或無優先權之債務總額未逾1,200 萬元，
    復未經法院裁定開始清算程序或宣告破產，爰依法向法院聲
    請更生等語。
三、經查：聲請人所主張之上開事實，業據提出聲請人及其母親
    許頌鑫之財政部臺灣省北區國稅局綜合所得稅各類所得資料
    清單、聲請人之全國財產稅總歸戶資料清單、財團法人金融
    聯合徵信中心當事人個人綜合信用報告、戶籍謄本、95年協
    商成立後還款金額及個別一致性協商還款金額之轉帳存摺影
    本、勞健保費繳納證明、勞工保險被保險人投保資料表、醫
    療費用收據、個別一致性協商協議書、97年4 月至98年3 月
    薪資轉帳存摺影本、繳納個別一致性協商金額之證明文件、
    在職證明書、借據影本、95年協商協議書、民間債權轉帳證
    明、診斷證明書、離職證明書、保險契約終止申請書及契約
    明細表、財政部臺灣省北區國稅局96年度綜合所得稅納稅證
    明書、租賃契約書影本等件為證，並有本院依職權調得之聲
    請人稅務電子閘門財產所得調件明細表在卷可稽（見本院卷
    第52至第57頁）。此外，本件又查無債務人有消費者債務清
    理條例第6 條第3 項、第8 條或第46條各款所定駁回更生聲
    請之事由存在，則債務人聲請更生，應屬有據，爰裁定如主
    文。
四、至於聲請人於更生程序開始後，應另提出足以為債權人會議
    可決或經法院認為公允之更生方案以供採擇，俾免更生程序
    進行至依消費者債務清理條例第61條規定應行清算之程度，
    附此敘明。
中    華    民    國    98    年    8     月    12    日
                  民事第一庭  法      官  高文淵
上為正本係照原本作成
本件不得抗告
本裁定已於98年8月12日下午4時公告。
中    華    民    國    98    年    8     月    12    日
                              書  記  官  許慧貞


司法院資訊處製作；財團法人民間司法改革基金會備份。
